# 产权交易保证金核算

提问人：爱鱼 儿的瓶 tl 时间：2022-01-19 11:23:37
请教陈老师，产权交易平台在业务过程中，产权购买方需向平台缴纳保证金，这个金额往往很大。用于确保如果违约对交易对手方的补偿。交易平台专门开立账户用于收取和退还此类保证金，平台公司不能动用该类资金。因为金额往往上亿，从实质来看，这类保证金无论存入方是否违约均不会成为平台的资产，交易平台能否将该类资金列为其他流动资产？相关现流也不体现

回答人：chenyiwei
由于这些保证金仍存放于以平台名义开立的账户中（尽管应当是保证金专用账户），因此平台企业仍应将其确认为自身的货币资金（可单列“其中：收取的保证金存款”）和其他应付款，而不应仅仅在账外备查登记。附注中应充分披露其使用限制。该笔款项不属于现金及现金等价物。